臺灣桃園地方法院民事判決　九十年度重訴字第七七號
　　原　　　告　宙○○
　　訴訟代理人　呂理胡律師
　　複　代理人　潘維成律師
　　　　　　　　曾前展
　　被　　　告　甲○○○
　　訴訟代理人　巫邱秀琴
　　被　　　告　辛○○
　　　　　　　　午○○
　　　　　　　　寅○○
　　　　　　　　申○○
　　　　　　　　庚○○
　　　　　　　　己○○
　　　　　　　　曹至詠原名辰.
　　　　　　　　　　　　　住彰.
　　　　　　　　丑○○　　住彰.
　　　　　　　　癸○○　　住台北縣蘆洲市○○街二七號二樓
　　　　　　　　丙○○　　住南.
　　　　　　　　壬○○　　住南.
　　　　　　　　乙○○　　住台北縣三重市○○路○段一七八巷十二號
　　　　　　　　巳○○　　住南.
　　　　　　　　未○○○　住彰.
　　　　　　　　戊○○　　住彰.
　　　　　　　　子○○　　住南.
　　　　　　　　卯○○　　住南.
　　　　　　　　丁○○　　住南.
　　右三人共同
　　訴訟代理人　陳河泉律師
　　複　代理人　關維忠律師
　　被　　　告　宇○○　　住台北縣板橋市○○○街五二巷十四號四樓
　　　　　　　　地○○　　住台北市○○路○段二八三巷六樓之一
　　　　　　　　酉○○　　住台北市○○○路○段二一六巷四十弄五號七樓
　　　　　　　　亥○○　　住台北市○○○路一二０巷十九號
　　　　　　　　戌○○　　住台北市○○○路一二０巷十九號
　　　　　　　　天○○　　住台北市○○路一八五之一號八樓
右當事人間請求塗銷繼承登記事件，本院判決如左：
    主      文
原告之訴駁回。
訴訟費用由原告負擔。
    事      實
甲、原告方面
  一、聲明：
  （一）、確認被告就黃細昂之繼承權不存在。
  （二）、被告應將桃園縣大溪地政事務所於民國（下同）八十九年三月一日就坐落
          桃園縣龍潭鄉○○○段第二四六、二四六—一、二四六—一三、二四六—
          一五、二六一—三、二六四—四等地號土地，如附表所示之繼承登記予以
          塗銷。
  二、陳述：
  （一）、緣坐落桃園縣龍潭鄉○○○段第二四六、二四六—一、二四六—一三、二
          四六—一五、二六一—三、二六四—四等地號土地，原為訴外人即原告之
          被繼承人黃細昂（六十四年十二月一日死亡）所有，黃細昂生前於五十九
          年一月二十六日，已將其所有之全部財產書立分家書分配與原告及訴外人
          即原告之兄弟黃乾盆、黃乾清、黃乾通各自取得四分之一。
  （二）、嗣黃細昂於六十四年十二月一日死亡，其子女雖共有八人，惟：
      １、訴外人即黃細昂之長女曹黃勤妹（已歿）、三女鍾黃粟妹（已歿）與被告
          甲○○○（黃細昂之四女）均已於黃細昂死亡後兩個月內即六十四年十二
          月三十一日拋棄繼承，依修正前民法第一千一百七十四條第二項規定，拋
          棄繼承應於知悉其得繼承之時起二個月內，以書面向法院、親屬會議或其
          他繼承人為之，另依最高法院四十四年台上字第一二五號判決意旨，其繼
          承權即溯及於繼承開始時而喪失，其應繼分應歸屬於其他同一順序之繼承
          人，故拋棄繼承之人縱事後曾就被繼承人之遺產以自己名義而為繼承之登
          記，亦不得謂其業已喪失之繼承權已因此項登記而回復。曹黃勤妹、鍾黃
          粟妹、甲○○○三人已生合法拋棄之效力，故曹黃勤妹之繼承人即被告曹
          宏銘、子○○、午○○、寅○○、申○○、庚○○、己○○、曹至詠（原
          名辰○○）、丑○○、癸○○、丙○○、壬○○、卯○○、乙○○、曹茶
          妹、未○○○、戊○○、丁○○，及被告甲○○○之繼承權皆應不存在，
          渠等所為繼承登記應為無效。
      ２、訴外人即黃細昂之次女梁黃智妹（已歿）在日據時代之戶籍謄本上並無其
          姓名，因其自幼被他人收養，依據司法院三十三年院解字第三三三四號解
          釋：依民法繼承編施行前之法規為他人之子嗣或依民法為他人之養子者，
          與其直系血親間並無繼承權，故梁黃智妹之直系血親卑親屬即被告宇○○
          、地○○、酉○○、亥○○、戌○○、天○○無從代位繼承，渠等所為之
          繼承登記亦屬無效。
  （三）、八十九年三月一日，被告竟向桃園縣大溪地政事務所就上開地號土地聲請
          為繼承登記，是本件被告就黃細昂之繼承權是否存在，關係原告應繼分及
          塗銷繼承登記問題，原告自有確認利益，故為此提起本件確認之訴。被告
          明知渠等無繼承權，竟為繼承登記，依民法第一百十三條規定，被告應負
          回復原狀或損害賠償責任，為此請求被告塗銷繼承登記以回復原狀。
  （四）、對被告抗辯之陳述：
      １、對被告子○○、丁○○、卯○○抗辯之部分：拋棄繼承書之真正，業經
          被告等先後於鈞院八十九年度訴字第四一八號分割共有物事件中自承，本
          件無再爭執真假之實益。約定被告之母親曹黃勤妹拋棄繼承將給其新台
          幣（下同）十萬元確有其事，而十萬元亦確實未給付，但該十萬元是另一
          個贈與契約，與拋棄繼承無涉。退步言，縱認是拋棄繼承之附款，亦應是
          附負擔，不是附條件，附負擔是法律上允許的。實務上認拋棄繼承要通
          知其他全體繼承人，是指某一繼承人拋棄給單一繼承人之情況，與本件之
          事實不同。
      ２、對被告宇○○抗辯之部分：梁黃智妹確實是黃細昂之女兒，但戶口不在黃
          細昂的戶籍內，是自幼被收養，且辦理繼承時，梁黃智妹已經死亡，代書
          曾告訴原告梁黃智妹無繼承權。
      ３、對被告甲○○○抗辯之部分：被告甲○○○雖未在拋棄繼承書上蓋章，但
          其曾提供印鑑證明用以辦理拋棄繼承，有拋棄繼承之意思。
  三、證據：提出分家書影本一件、黃細昂之繼承系統表一件、繼承權拋棄證明書一
      件及印鑑證明影本三份、日據時代戶籍謄本影本一件、土地登記謄本六件、土
      地登記謄本標示部一件、桃園縣龍潭鄉○○○段土地共有人名冊一份、筆錄影
      本二份。
乙、被告方面
  壹、被告子○○、丁○○、卯○○部分：
  一、聲明：原告之訴駁回。
  二、陳述：
（一）、被告否認原告宙○○所提五十九年間「分家書」之真正，請原告舉證以實其
        說。且觀該分家書之內容，係將黃細昂所有之農地（地目：田）移轉予黃乾
        盆、黃乾通、宙○○、黃乾清各四分之一，明顯違反當時農業發展條例第三
        十條前段（每宗耕地不得分割或移轉為共有）之禁止規定，該分家書縱屬真
        實，亦因違反法律之禁止規定而屬無效之約定。
（二）、被告之母親曹黃勤妹就黃細昂之遺產，雖曾書立過拋棄繼承書，惟與原告提
        出拋棄繼承書並非同一份：
    １、事情經過：被告父親當年被黃細昂之長女黃勤妹招贅，於育有兩男後，因生
        重病喪失工作能力，被趕出家門。之後訴外人即黃細昂之次男黃乾通帶兩位
        弟弟即原告宙○○、訴外人黃乾清至南投被告之母親家中商談（黃細昂之長
        男黃乾盆並未隨行），訂下條件：以十萬元交換，寫下拋棄繼承書及印鑑證
        明，以一年為期限，如不能付款兌現，願將拋棄書、印鑑證明如數歸還，一
        切皆不成立。之後至南投水里戶政事務所及黃廣明代書處寫下拋棄書附印鑑
        證明；因母親不識字，被告丁○○乃代母親簽名。結果期限一到，非但給錢
        一事未兌現，要取回拋棄書及印鑑證明時，經再三催討，仍無下落。
    ２、依證人黃乾通所證，渠等三兄弟於六十四年十二月廿六日，確曾去找過被告
        之母曹黃勤妹，並說服曹黃勤妹簽下拋棄證明書，但附加如上述所謂「一年
        內給付十萬元，否則拋棄繼承無效」之約定，並於同日向南投縣水里鄉之戶
        政事務所請領曹黃勤妹之印鑑證明。依一般常理及經驗法則判斷，曹黃勤妹
        既於六十四年十二月廿六日簽下拋棄繼承書，則拋棄繼承書上所載日期自應
        係「六十四年十二月廿六日」，而非如原告所提出拋棄繼承證明書上所載之
        「六十四年十二月『卅一日』」。原告於庭訊中誆稱此項日期後填之原因，
        係為相關登記手續方便或避免課稅云云，乃違背一般常理及經驗法則，並不
        足採。
    ３、除此之外，原告所提出之拋棄繼承證明書尚有如下之疑點：拋棄書格式不
        同（原均由代書書寫文字，而原告所提出者卻係打字內容）；代書筆跡不
        同（經拿予黃廣明代書看後，黃代書確認並非其書寫筆跡）；被告丁○○
        代母親簽名之筆跡皆不相同（原告所提出者，其上曹黃勤妹之簽名筆跡並非
        被告丁○○當時代簽之筆跡）；當時文件中只有曹黃勤妹一人之名字，沒
        有其他人之名字，如今原告所提出者，卻多了鍾黃粟妹、甲○○○之名；
        被告母親之印文模糊不清。故此拋棄書明顯與當初被告之母所書立者並不相
        同，是否有偽造文書之嫌，頗堪質疑。
（三）、被告之母曹黃勤妹就黃細昂之遺產，雖曾書立過拋棄繼承書，但曹黃勤妹當
        初書立拋棄繼承書時，附帶條件為兄弟黃乾盆、黃乾通、宙○○、黃乾清共
        須給付其十萬元，若不給付，曹黃勤妹即不拋棄繼承。按拋棄繼承性質為不
        得附條件之法律行為，是本件拋棄繼承無效。至原告認為此種約定乃屬「附
        負擔之處分行為」實屬謬誤，蓋以六十四年之一般民眾經濟狀況，能否於一
        年內給付新台幣十萬元之鉅額，顯有疑問（實際上原告兄弟確實因經濟狀況
        不佳未能給付），故雙方此種約定內容實屬將來不確定發生之事實，而為法
        律學上「條件」之典型，且若係「附負擔之處分（拋棄繼承）行為」，應係
        指被告之母曹黃勤妹負有完成特定內容行為之義務，方能稱為「負擔」，而
        本件曹黃勤妹並無完成特定內容行為之義務，故原告此種說理顯然違背法律
        學理解釋。
（四）、依修正前民法第一一七四條第二項規定，拋棄繼承應於知悉其得繼承之時起
        二個月內，以書面向法院、親屬會議或其他繼承人為之。拋棄繼承權雖為無
        相對人之單獨行為，但民法第一一七四條第二項後段既明定其方式，則不依
        法定方式為之者，當難認為發生效力。而其拋棄如不向法院或親屬會議而係
        向其他繼承人為之，則所謂其他繼承人，當然指為拋棄之繼承人以外之全體
        繼承人而言。本件曹黃勤妹所書立之附條件拋棄繼承書，除依法無效外，當
        時曹黃勤妹之拋棄亦未依法定方式向法院、親屬會議或其他拋棄繼承人以外
        之「全體繼承人」為之，依法亦應屬無效，蓋因其至少未向左列「繼承人」
        合法書面通知：
    １、繼承人黃乾盆：因六十四年十二月二十六日前去找被告之母曹黃勤妹簽下拋
        棄證明書者，僅有繼承人黃乾通、宙○○、黃乾清，黃乾盆並未隨行，曹黃
        勤妹當然無從合法通知之。
    ２、若繼承人鍾黃粟妹、甲○○○亦未合法拋棄繼承，則其二人仍為合法繼承人
        ，曹黃勤妹當時亦未合法通知其二人。
    ３、梁黃智妹較被繼承人黃細昂先亡，依法應由梁黃智妹之直系血親卑親屬代位
        繼承，曹黃勤妹亦未合法通知梁黃智妹之直系血親卑親屬。
  貳、被告乙○○部分：
  一、聲明：原告之訴駁回。
  二、陳述：母親曹黃勤妹曾說過原告等人告訴他，若拋棄繼承要給他十萬元，但根
      本沒給。
  、被告宇○○部分：
  一、聲明：原告之訴駁回。
  二、陳述：被告之母親梁黃智妹雖自幼給被告之阿公帶大，但其並非被收養，而是
      童養媳，母親梁黃智妹長大後便嫁給父親，我們是黃細昂之外孫，自有繼承權
      。此由戶籍資料上，梁黃智妹之父親為黃細昂，且母親一直都是姓黃沒有改姓
      ，直到嫁給父親後才冠夫姓可證明。
  三、證據：提出戶籍資料影本一份。
  肆、被告甲○○○部分：
  一、聲明：原告之訴駁回。
  二、陳述：甲○○○並未在拋棄繼承書上蓋章。
  伍、被告辛○○、午○○、寅○○、申○○、庚○○、己○○、曹至詠（原名辰○○）、丑○○、癸○○、丙○○、壬○○、巳○○、未○○○、戊○○、地○○、酉○○、亥○○、戌○○、天○○未於言詞辯論期日到場，亦未提出準備
      書狀作何聲明或陳述。
丙、本院依職權調閱本院八十九年度訴字第四一八號分割公同共有物民事事件卷宗。
    理      由
一、本件被告辛○○、午○○、寅○○、申○○、庚○○、己○○、曹至詠（原名辰
    ○○）、丑○○、癸○○、丙○○、壬○○、巳○○、未○○○、戊○○、地○○、酉○○、亥○○、戌○○、天○○未於言詞辯論期日到場，核無民事訴訟法
    第三百八十六條各款所列情形，爰依原告聲請，由其一造辯論而為判決。
二、原告起訴主張坐落桃園縣龍潭鄉○○○段第二四六、二四六—一、二四六—一三
    、二四六—一五、二六一—三、二六四—四等地號土地，原為訴外人即原告之被
    繼承人黃細昂所有，黃細昂共有黃乾盆、黃乾通、宙○○、黃乾清、曹黃勤妹、
    梁黃智妹、鍾黃粟妹、甲○○○等八名子女，曹黃勤妹死亡後（後於黃細昂死亡
    ），其繼承人為被告辛○○、子○○、午○○、寅○○、申○○、庚○○、己○○、曹至詠（原名辰○○）、丑○○、癸○○、丙○○、壬○○、卯○○、乙○○、巳○○、未○○○、戊○○、丁○○等人，梁黃智妹死亡後（先於黃細昂死
    亡），其直系血親卑親屬為被告宇○○、地○○、酉○○、亥○○、戌○○、天
    ○○等人，因黃細昂於六十四年十二月一日死亡後，曹黃勤妹、甲○○○已合法
    拋棄繼承、而梁黃智妹自幼為他人收養，均無繼承權，故曹黃勤妹之繼承人、梁
    黃智妹之直系血親卑親屬及甲○○○自均不得繼承黃細昂之財產，然被告等人竟
    於八十九年三月一日向桃園縣大溪地政事務所就上開地號土地聲請為繼承登記，
    被告就黃細昂之繼承權是否存在自有確認利益，為此提起本件確認之訴，另被告
    明知渠等無繼承權而為繼承登記，此依民法第一百十三條規定，訴請被告塗銷繼
    承登記以回復原狀等語。被告子○○、丁○○、卯○○以：原告提出之拋棄繼承
    書與被告母親曹黃勤妹所簽之拋棄繼承書並非同一份，且曹黃勤妹雖有簽拋棄繼
    承書，但因當時拋棄繼承有附條件、拋棄繼承時未通知其他全體繼承人，不符拋
    棄繼承之要件，故曹黃勤妹之拋棄繼承無效；被告乙○○以：母親曹黃勤妹曾說
    過原告等人告訴她，若拋棄繼承要給她十萬元，但根本沒給；被告宇○○以：母
    親梁黃智妹並非被收養，而是童養媳；被告甲○○○以：甲○○○並未在拋棄繼
    承書上蓋章等語，資為抗辯。
三、原告主張坐落桃園縣龍潭鄉○○○段第二四六、二四六—一、二四六—一三、二
    四六—一五、二六一—三、二六四—四等地號土地，原為訴外人即原告之被繼承
    人黃細昂（六十四年十二月一日死亡）所有，黃細昂共有黃乾盆、黃乾通、宙○○、黃乾清、曹黃勤妹、梁黃智妹、鍾黃粟妹、甲○○○等八名子女，曹黃勤妹
    死亡後（後於黃細昂死亡），其繼承人為被告辛○○、子○○、午○○、寅○○
    、申○○、庚○○、己○○、曹至詠（原名辰○○）、丑○○、癸○○、丙○○
    、壬○○、卯○○、乙○○、巳○○、未○○○、戊○○、丁○○等人，梁黃智
    妹死亡後（先於黃細昂死亡），其直系血親卑親屬為被告宇○○、地○○、酉○○、亥○○、戌○○、天○○等人之事實，為到場之被告所不爭執，並有原告提
    出之黃細昂之繼承系統表一件、日據時代戶籍謄本影本一件及被告宇○○提出之
    戶籍資料應本一份為證，堪信為真。是本件所應審酌者，乃在於曹黃勤妹、甲○○○是否有合法拋棄繼承、及梁黃智妹究有無為他人收養。經查：
（一）、曹黃勤妹、甲○○○有無合法拋棄繼承：
    １、本件被告子○○、丁○○、卯○○對於原告提出之拋棄繼承書之真正雖有爭
        執，然渠等既不否認三人之母親曹黃勤妹於拋棄繼承之期限內即六十四年十
        二月二十六日曾書立拋棄繼承書之事實，則原告提出之拋棄繼承書的真正與
        否，對本院就「曹黃勤妹、甲○○○有無合法拋棄繼承」爭點之心證形成不
        生影響，並無詳予調查之必要與實益，以免反而有害當事人程序上之利益，
        先予敘明。
    ２、被告子○○、丁○○、卯○○所辯其母親曹黃勤妹於簽立拋棄繼承書時，曾
        有約定「兄弟黃乾盆、黃乾通、宙○○、黃乾清共須給付其十萬元，若不給
        付，曹黃勤妹即不拋棄繼承」一節，為原告所不爭執，參以證人即原告之二
        哥黃乾通於本院審理時所證：「當初他們（甲○○○、曹黃勤妹說要拋棄繼
        承，其他的四兄弟要在一年內給他們十萬元，因當時大家都沒錢，所以沒有
        給他們，所以不算數。‧‧‧。」等語，被告上開辯詞堪信為真。而審酌上
        開約定之真意，顯係以「黃乾盆、黃乾通、宙○○、黃乾清給付十萬元」，
        作為甲○○○、曹黃勤妹等人（尚包括鍾黃粟妹）拋棄繼承與否之條件，蓋
        審酌證人黃乾通之證詞，黃乾盆、黃乾通、宙○○、黃乾清於甲○○○、曹
        黃勤妹等人簽立拋棄繼承書時，能否於一年內給付十萬元，顯係不確定之事
        實，而參酌黃乾通係當時為要求甲○○○、曹黃勤妹簽立拋棄繼承書之人，
        後於本院八十九年度訴字第四一八號分割公同共有物民事事件中，卻將甲○○○及曹黃勤妹之繼承人當成黃細昂之繼承人，而列為被告，其顯亦認為當
        時之約定已無效（姑不論其是認為條件未成就無效，抑或拋棄繼承不得附條
        件而無效），而將上開約定認為是拋棄繼承之停止條件，原告主張本件係贈
        與、或附負擔之法律行為云云，不僅於解釋上難與各該法律行為之定義相符
        ，且顯曲解當事人之真意。而按繼承之效力，於繼承開始時發生，如許繼承
        人附條件而為拋棄，即有以個人意思左右法律之嫌，將使繼承之效力不易確
        定，害及利害關係人之權益，是繼承之拋棄需有確定性，性質上為不得附條
        件之法律行為，本件拋棄繼承既附有條件，自為無效。
    ３、又按繼承人之拋棄繼承權，依修正前民法第一千一百七十四條第二項之規定
        ，應於知悉其得繼承之時起二個月內，以書面向法院，親屬會議或其他繼承
        人為之，是繼承權之拋棄為要式行為，如不依法定方式為之，依民法第七十
        三條之規定自屬無效（參照最高法院二十三年度上字第二六八三號判例），
        拋棄繼承權雖為無相對人之單獨行為，但修正前民法第一千一百七十四條第
        二項後段既明定其方式，則不依法定方式為之者，當難認為發生效力。其拋
        棄如不向法院或親屬會議而係向其他繼承人為之，則所謂其他繼承人，當然
        指為拋棄之繼承人以外之全體繼承人而言（參照最高法院六十二年二月二十
        日、六十二年度第一次民事庭庭長會議決議〈七〉）。本件被告子○○、丁○○、卯○○所辯曹黃勤妹、鍾黃粟妹、甲○○○於拋棄繼承時，並未以書
        面向法院、親屬會議或其他繼承人為之一節，原告並未爭執，參以原告尚起
        訴主張梁黃智妹無繼承權，當初只是被動拋棄繼承之曹黃勤妹、鍾黃粟妹、
        甲○○○自更無知道梁黃智妹有繼承權之理（下詳），是自不可能向有代位
        繼承權人之梁黃智妹的直系血親卑親屬即被告宇○○、地○○、酉○○、亥
        ○○、戌○○、天○○等人為書面通知，是本件曹黃勤妹所書立之拋棄繼承
        書，除因附有條件而無效外，當時曹黃勤妹、甲○○○拋棄繼承，未依法定
        方式向法院、親屬會議或其他拋棄繼承人以外之「全體繼承人」為之，依法
        亦應屬無效。
（二）、梁黃智妹究有無為他人收養：
        按日據時期台灣之媳婦仔（即童養媳）與養女不同，通常係以將來婚配於收
        養人家男或養子為媳為目的。故與收養人親屬間發生姻親關係，與本生父母
        間之關係則與出嫁之女同。（最高法院八十年度台上字第九一三號判決參照
        ），本件被告宇○○所辯其母親梁黃智妹為「童養媳」，而非被其阿公收養
        一節，業據其提出戶籍資料影本一份為證，審酌該戶籍資料所載內容，黃智
        妹之父親確實載為黃細昂，並無養父之記載。而其另陳稱其母親梁黃智妹後
        嫁與其阿公之子之事實，亦為原告所不爭執，是依被告宇○○所陳，其母親
        梁黃智妹於本件事實中，應符合台灣習俗中所稱童養媳之要件，從而，依據
        前開說明，梁黃智妹對於黃細昂仍有繼承權，其既先於黃細昂死亡，其直系
        血親卑親屬即被告宇○○、地○○、酉○○、亥○○、戌○○、天○○依法
        自得代位繼承。
四、按繼承因被繼承人死亡而開始，繼承開始後，繼承人即取得被繼承人之財產。雖
    繼承權繼承人得拋棄之，且繼承之拋棄，溯及於繼承開始時發生效力，與未曾繼
    承同。但繼承人之拋棄繼承，如為無效，自仍有繼承權，本件曹黃勤妹、甲○○○並無合法拋棄繼承，是甲○○○與曹黃勤妹之繼承人被告辛○○、子○○、午
    ○○、寅○○、申○○、庚○○、己○○、曹至詠（原名辰○○）、丑○○、癸○○、丙○○、壬○○、卯○○、乙○○、巳○○、未○○○、戊○○、丁○○
    等人自得繼承黃細昂之財產；而梁黃智妹既為黃細昂之女，其直系血親卑親屬被
    告宇○○、地○○、酉○○、亥○○、戌○○、天○○等人，依民法第一千一百
    四十條之規定，亦有代位繼承權。故原告之訴為無理由，應予駁回。
五、本件判決事證已臻明確，兩造其餘攻擊防禦及舉證，經本院審酌後，核與判決結
    果無影響（例如分家書之真正與否，與原告主張被告無繼承權之攻防無涉，原告
    既未引為其主張權利之依據，與本件判斷無關）爰不另一一論述，附此敘明。
六、據上論結，本件原告之訴為無理由，依民事訴訟法第三百八十五條第一項前段、
    第七十八條，判決如主文。
中　　　華　　　民　　　國　　九十一　　年　　　一　　　月　　　十　　　日
                                    臺灣桃園地方法院民事第一庭
~B審判長法　官　郭琇玲
~B　　　法　官　林信旭
~B      法　官　許炎灶
右為正本係照原本作成
如對本判決上訴，須於判決送達後廿日內向本院提出上訴狀
中　　　華　　　民　　　國　　九十一　　年　　　一　　　月　　　十　　　日
~B　法院書記官　蘇  萱
